# **Javier Alejandro Villarroel Castro**

# Desarrollador de Sistemas

San Antonio de los Altos, Edo Miranda, Venezuela. | 04163029830 | soltero, sin hijos. | edad: 24 | javc2804@gmail.com in linkedin.com/in/javier-villarroel-5530a3156/ iavc2804.github.jo/javier



### **Objetivo**

Desarrollar software de calidad, aplicando técnicas de clean code durante el diseño y la codificación, haciendo uso de principios, buenas prácticas y hábitos. Usar técnologias que encajen con la naturaleza del proyecto, justificando su idoneidad o no.

**Experiencia Laboral** 

Desarrollador 03 - 2018 -Presente Proyecto Kamila

Webapps y apps hibridas.

Webmaster 11/2017 -02/2018 Multiservicios LD C.A

### Educación

Ingeniería en Sistemas

2012 -

Universidad Bicentenaria de Aragua (Privada)

Obteniendo el titulo de Ingeniero en Sistemas, con promedio de 16/20. Teniendo el segundo lugar con el promedio mas alto de la promoción. 2/13

MICROSOFT TECHNOLOGY ASSOCIATE (MTA) HTML5 Application Development Fundamentals 02/09/2017 -07/10/2017

Examen presentado en idioma íngles, obteniendo un puntaje alto de 94 /100 Pts, nota minima para aprobar

Número de Certificado Microsoft: G414-6492 información de soporte, Cuenta verificada por Microsoft.

https://www.youracclaim.com/go/kWgn2CuH0lvmsj3Cw3gr2g

Certified Linux Administrator (CLA) Internacional.

09/06/2016 -14/09/2016

**ISEIT-LATINUX** 

Obteniendo como puntaje 76/100pts, nota minima para aprobar 74pts.

Número de certificado: VE3TIVE6CA1CLA

Para verificar entrar en:

http://ve.latinux.org/index.php/comunidad/comunidad

Certified Linux Operator (CLO) Internacional. **ISEIT-LATINUX** 

07/04/2016 -06/06/2016

Obteniendo como puntaje 84/100pts, nota minima para aprobar 74pts.

Número de certificado: VE3TIVBA001CLO

Para verificar certificados entrar en:

http://ve.latinux.org/index.php/comunidad/comunidad

## **Intereses**

- Hacer uso de metodologias ágiles, como scrum, kanban, xp o combinar ciertos aspectos de ellos.
- Interes en conocimientos sobre blockchain,btc,eth,solidity.

### Sobre Mi

Mi sitio web: https://javc2804.github.io/javier/ Ingeníero en sistemas. Interesado por el desarrollo de sistemas de calidad, estricto conmigo mismo para refactorizar el codigo escrito, con la finalidad de que otros compañeros puedan entenderlo claramente. Continuamente me ocupo de realizar pruebas al codigo que desarrollo con la finalidad de detectar bugs con anticipación, para que el usuario final y el cliente esten satisfechos, evitando deudas técnicas. Gestionador del tiempo, para estimar y culminar tareas con precisión. Desarrollador JR con un año y medio de experiencia. Continuamente me entreno en http://hackerrank.com/ y ejercito mis habilidades con el íngles, me considero A1 en mi Listening skills segun el marco común Europeo. Actualmente me encuentro capacitandome con temas de desarrollo pagados a la plataforma de

# Cualidades y habilidades sociales

- Puntual.
- · Honesto.
- Trabajo en equipo.
- Comunicación verbal y escrita.
- Autosuficiencia.
- · Reaprendizaje.
- · Proactivo.
- Resilencia

**Habilidades** 

Linux

- • Distribusiones Derivados de Debian.
- Administración.
- Manejo y generar certificados ssl para sitios https
- Configuración de apache.

Programación movil.

• Desarrollo hibrido con Ionic 3.9.

Máquetacíon, libreria e integración con Frameworks Frontend

- • HTML5, XML, CSS3.
- · Angular: 6.
- iquery 3

Lenguajes de programación

- JavaScript ECMAScript 2016. (alto)
- TypeScript. (alto)
- php 7. (medio alto)
- python3 Tkinter(muy básico).
- Java 8. (bajo).

Bases De Datos 

SQL, administrado por phpmyadmin.

Mongodb (bajo).

# **Proyecto personal**

- Ordenar containers en un avion boeing 747, intentando usar algoritmo genéticos. Usando Python3 con Tkinter. Finalidad: experimentar realizar un programa de escritorio con python.

## **Mis Redes Sociales**

- Gitlab: https://gitlab.com/jvillarroel
- https://gitlab.com/javc2804
- https://github.com/javc2804/

# Lista de portfolio

https://www.behance.net/javc28048cba

### Backend

Node.js

Sistema de control de versiones. y servicios web.

- Git.
- Gitlab.
- Bitbucket.
- Github

Administración de computadoras y servidores remotamente

# 

- Any Desk.
- Digital ocean.
- windows remote desktop

Herramientas complementarias de comunicación y avance en equipo. 

- Asana.
- Trello.
- Slack.
- Discord.

Ingles

Escrito y lectura.

**Hobbies** 

Lectura de libros, ping pong, dómino.